【裁判字號】    90,交聲,122
【裁判日期】    900813
【裁判案由】    聲明異議
【裁判全文】
臺灣臺南地方法院交通事件裁定                      九十年度交聲字第一二二號
    移送機關  交通部公路區嘉義區監理所台南監理站
    受處分人  甲○○
右列受處分人因違反道路交通管理處罰條例案件，對於交通部公路局嘉義區監理所台
南監理站九十年六月五日所為之南監裁五字第七四─Ｓ00000000號裁決處分
，聲明異議，本院裁定如左：
    主  文
原處分關於吊銷駕駛執照部分撤銷。
甲○○汽車駕駛人，未領有駕駛執照而駕駛汽車，罰鍰新台幣壹萬貳千元。又駕駛汽
車時酒精濃度過量，罰鍰新臺幣陸仟元。
其餘部分駁回。
    理  由
一、按汽車駕駛人，汽車駕駛人，未領有駕駛執照而駕駛汽車，處新台幣六千元以上
    壹萬貳千元以下罰鍰。又駕駛汽駕駛汽車酒精濃度過量者，處新台幣六千元以上
    一萬二千元以下罰鍰，並當場禁止其駕駛及吊扣其駕駛執照六個月；並記違規點
    數三點，惟已受吊扣或吊銷駕駛執照處分者，不予記點。又行近行人穿越道，不
    減速慢行或行人穿越道有行人穿越時，不暫停讓行人先行通過者，處新台幣六百
    元以上一千八百元以下之罰鍰。道路交通管理處罰條例第二十一條第一項第一款
    、第三十五條第一項第一款、第六十三條第一項第三款、第二項、第四十四條第
    二款分別定有明文。
二、按本件受處分人即異議人甲○○於民國九十年四月三日凌晨一時五十分許，酒後
    無照駕駛車牌號碼Ｃ９─２５８１自小客車，沿台南市○○路由西向東方向行駛
    ，途經該路與該路三一三巷交岔路口行人穿越道時，不減速慢行或行人穿越道有
    行人穿越時不暫停讓行人先通行，竟因酒後酒精含量已達零點六一毫克，無法安
    全駕駛而撞上正穿越行人穿越道之陳蔡美雪，致陳蔡美雪受有雙手、雙腿擦傷，
    雙眼瘀腫，頭部撞傷等傷害，傷害等情，業經異議人於本院調查中坦承不諱，並
    據其於警訊中自白在卷。並有現場照片十八張、警繪現場圖、酒精測試記錄、舉
    發單等佐證。
三、原處分機關以異議人行近行人穿越道，不減速慢行或行人穿越道有行人穿越時，
    不暫停讓行人先行通過，駕車肇事致人受傷或死亡未採取救護而逃逸，裁處吊銷
    駕駛執照及罰鍰新台幣六百元。異議人除對前開非行（肇事逃逸部分除外）坦承
    外，就肇事逃逸一節矢口否認，辯稱當日係拜託路人於電話通知消防局救護車前
    來施救，因警方還未趕來將傷者送醫急救，異議人因緊張又心慌，要趕去奇美醫
    院察看傷者傷情，才駕車前往醫院，在半途被警攔截，絕非肇事逃逸云云。經查
    ；訊據當日前往施救之救護車司機陳振宗結證稱；「當日是接到勤務中心通知才
    到現場，到現場時，異議人有在現場，他說有人受傷要我們送到醫院，並且說他
    要跟我們到醫院... 我有抄牌照，年籍是行政警員的事，異議人有說他是肇事人
    」，依證人陳振宗所述，異議人當時已表明是肇事人，苟真有意肇事逃逸，則肇
    事後當已駕車離去，不可能仍留該處。是則，異議人所辯並非肇事逃逸一節尚堪
    採信，況查，異議人是未考領駕駛執照之人，則處分機關處以吊銷執照，顯無法
    執行，且與認定事實不符，故原處分機關依道路交通管理處罰條例第六十二條第
    一項後段吊銷異議人駕駛執照並永不得重新考領之部分，尚有未洽，應撤銷原裁
    定之吊銷駕照部分。另異議人係無照駕駛，案發後測得吐氣所含酒精成份達每公
    升０．六一毫克，有其自行簽名之酒精測試單一紙附於前開刑案之警卷內可稽，
    其已逾道路交通安全規則第一百十四條第二款規定之○．二五毫克上限，自不得
    駕車。且其於駕駛人行近行人穿越道，不減速慢行或行人穿越道有行人穿越時，
    不暫停讓行人先通行，均為其自承，惟原裁定既有所不當，應由本院裁定將原處
    分不合法部分撤銷，另依道路交通管理處罰條例第二十一條第一項第一款、第三
    十五條第一項前段、諭知如主文第二項所示。並駁回其餘部分。
四、據上論斷，應依道路交通案件處理辦法第十九條，第二十條前段裁定如主文。
中    華    民    國      九十      年      八      月        十三      日
                              臺灣臺南地方法院交通法庭
                                      法  官  何  清  池
右正本證明與原本無異。
如不服本裁定，應於裁定送達後五日內向本院提出抗告狀( 應附繕本 )。
                                      書記官  林  木  村
中    華    民    國      九十      年      八      月        十三      日


司法院資訊處製作；財團法人民間司法改革基金會備份。
